【裁判字號】    99,裁,872
【裁判日期】    990422
【裁判案由】    虛報進口貨物產地
【裁判全文】
最  高  行  政  法  院  裁  定
                                       99年度裁字第872號
上  訴  人  振洋國際有限公司
代  表  人  甲○○
被 上訴 人  財政部基隆關稅局
代  表  人  乙○○
上列當事人間虛報進口貨物產地事件，上訴人對於中華民國99年
1月14日臺北高等行政法院98年度訴字第785號判決，提起上訴，
本院裁定如下：
    主  文
上訴駁回。
上訴審訴訟費用由上訴人負擔。
    理  由
一、按對於高等行政法院判決之上訴，非以其違背法令為理由，
    不得為之，行政訴訟法第242條定有明文。依同法第243條第
    1項規定，判決不適用法規或適用不當者，為違背法令；而
    判決有同條第2項所列各款情形之一者，為當然違背法令。
    是當事人對於高等行政法院判決上訴，如依行政訴訟法第24
    3條第1項規定，以高等行政法院判決有不適用法規或適用不
    當為理由時，其上訴狀或理由書應有具體之指摘，並揭示該
    法規之條項或其內容；若係成文法以外之法則，應揭示該法
    則之旨趣；倘為司法院解釋或本院之判例，則應揭示該判解
    之字號或其內容。如以行政訴訟法第243條第2項所列各款情
    形為理由時，其上訴狀或理由書，應揭示合於該條項各款之
    事實。上訴狀或理由書如未依此項方法表明，或其所表明者
    與上開法條規定不合時，即難認為已對高等行政法院判決之
    違背法令有具體之指摘，其上訴自難認為合法。
二、本件上訴人於民國96年9月間委由大統報關行向被上訴人報
    運進口馬來西亞黑木耳及黑木耳絲2批（報單號碼：第AE/96
    /4110/1004號及第AE/96/4285/0039號）。嗣經被上訴人查
    核結果，認定產地為中國大陸，上訴人涉有虛報進口貨物產
    地，逃避管制情事，乃依海關緝私條例第37條第3項轉據同
    條例第36條第1項、第3項規定，裁處貨價1倍罰鍰新臺幣（
    下同）29萬1,281元，並因貨物已放行，致無法裁處沒入處
    分，乃就此部分依行政罰法第23條第1項規定，裁處沒入貨
    物之價額29萬1,281元，合計處58萬2,562元，並追徵進口稅
    費10萬6,433元。上訴人不服，循序提起行政訴訟，遭原審
    判決駁回，乃對原判決上訴，主張：系爭貨物原產地為馬來
    西亞，業據提出系爭貨物之發票、裝箱單、匯款至馬商Tion
    g Mushroom設於馬來西亞花旗銀行帳戶之彰化銀行大同分行
    匯出匯款賣匯水單，及馬來西亞政府官方出具植物檢疫證書
    、巴生中華總商會出具之產地證明等文書，並經我駐馬來西
    亞代表經濟組證實前述之產地證明書為真實文件。又就系爭
    貨物，不論係貨物（櫃）動態、船隻動態，被上訴人均不爭
    執其起運港（地）為馬來西亞，卸貨港為基隆港，中途未經
    第三地，亦足認定系爭貨物產地為馬來西亞。原審竟認上開
    產地證明文件僅具形式之證據力，有判決適用法規不當之違
    法。另行政院農業委員會未收集馬來西亞栽培木耳資料，則
    如何認定系爭貨物確係來自中國大陸。另財政部關稅總局進
    口貨物原產地認定委員會審議會決議內容，僅是請被上訴人
    就查核結果，逕依職權認定原產地，非謂維持被上訴人之認
    定。又原審一度透過外交部向我駐馬來西亞代表處函查馬商
    Tiong Mushroom於西元2006年及2007年間有無自中國大陸地
    區進口乾黑木耳及乾黑木耳絲乙節，詎料，我駐馬來西亞代
    表處函覆「廠商並無義務據實告知」，拒絕查明，堪信本件
    確有未盡調查之能事，原判決對此未予詳酌，遽信駐外單位
    所言馬國市售之黑木耳幾近為中國大陸，以及馬國黑木耳年
    產量並不足以供應該國內銷市場，應無出口之可能等語，為
    不利於上訴人之認定，原判決自有未盡職權調查及判決不備
    理由之違法等語。雖以該判決違背法令為由，惟核其上訴理
    由，係就原審取捨證據、認定事實之職權行使，指摘其為不
    當，並就原審已論斷者，泛言未論斷，而非具體表明合於不
    適用法規、適用法規不當、或行政訴訟法第243條第2項所列
    各款之情形，難認對該判決之如何違背法令已有具體之指摘
    。依首開規定及說明，應認其上訴為不合法。
三、據上論結，本件上訴為不合法。依行政訴訟法第249條第1項
    前段、第104條、民事訴訟法第95條、第78條，裁定如主文
    。
中    華    民    國    99    年    4     月    22    日
                    最高行政法院第一庭
                        審判長法官  鄭  淑  貞
                              法官  林  茂  權
                              法官  侯  東  昇
                              法官  楊  惠  欽
                              法官  胡  方  新
以  上  正  本  證  明  與  原  本  無  異
中    華    民    國    99    年    4     月    23    日
                              書記官  張  雅  琴


司法院資訊處製作；財團法人民間司法改革基金會備份。
